臺灣屏東地方法院刑事判決　　　　　　　　　　　　　　九十一年度易字第二五號
　　公　訴　人　臺灣屏東地方法院檢察署檢察官
　　被　　　告　甲○○
　　被　　　告　乙○○○
右列被告因傷害等案件，經檢察官提起公訴（九十年度偵字第七七０七號），本院判
決如左：
    主  文
甲○○傷害人之身體，處拘役伍拾日，如易科罰金，以參佰元折算壹日，又公然侮辱
人，處拘役參拾日，如易科罰金，以參佰元折算壹日；應執行拘役柒拾日，如易科罰
金，以參佰元折算壹日。
乙○○○傷害人之身體，處拘役參拾日，如易科罰金，以參佰元折算壹日，又公然侮
辱人，處拘役貳拾日，如易科罰金，以參佰元折算壹日；應執行拘役肆拾日，如易科
罰金，以參佰元折算壹日。
    事  實
一、甲○○與乙○○○為鄰居關係，因乙○○○欲與其配偶辦理兩願離婚，甲○○係
    離婚之證人，二人遂於民國九十年十月九日九時三十分許，前往屏東縣枋寮鄉戶
    政事務所辦理，詎二人因金錢借貸問題在上開戶政事務所發生爭執，二人竟各基
    於普通傷害之犯意，出手互毆，甲○○因而受有左手前臂屈側抓痕傷3×0.2×
    0.2公分之傷害，乙○○○因而受有頭部、背部、鼻樑挫傷、前胸及二側手臂瘀
    傷之傷害。又二人並於上開不特定人得共見共聞之公眾場所，均另基於公然侮辱
    之犯意，辱罵對方，甲○○公然出言「媽你個Ｂ」、「脫褲子的」、「賣Ｂ的」
    、「不要臉」等語侮辱乙○○○，乙○○○亦以「媽你個Ｂ」、「老婆賣娼的」
    、「畜生」等語出言侮辱之。
二、案經甲○○、乙○○○訴由屏東縣警察局枋寮分局報告台灣屏東地方法院檢察署
    檢察官偵查起訴。
    理  由
一、訊據被告甲○○矢口否認有何右開犯行，辯稱：沒有打人，也沒有罵人云云；訊
    據被告乙○○○固坦承：有罵甲○○是畜生等語，惟矢口否認有何傷害犯行，辯
    稱：沒有打甲○○，是甲○○打伊的云云，經查：（一）被告二人上開互毆犯行
    ，業據其等指訴綦詳，復有枋寮醫院九十年十月九日之診斷證明書二紙在卷可稽
    ，況被告甲○○亦於警訊中坦承：二人有互相拉扯，後來被戶政人員勸開等語，
    益徵被告二人確有互毆犯行，其等上開所辯，顯係事後卸責之詞，均不足採信。
    （二）被告二人上開公然侮辱犯行，亦據其等指訴明確及被告乙○○○坦承不諱
    ，被告甲○○雖否認犯行，惟觀之被告乙○○○所受傷害部位頗多，可見被告甲
    ○○當時怒氣之盛，其挾怒氣而出言侮辱，並非不可想像，是被告甲○○否認此
    部分犯行，係為事後卸責之詞，不足採信。綜上所述，本件事證明確，被告二人
    犯行應堪認定。
二、核被告甲○○、乙○○○所為，係犯刑法第二百七十七第一項之傷害罪及第三百
    零九條第一項之公然侮辱罪。被告所犯上開二罪犯意各別，罪名有異，應予分別
    論罪，合併處罰。爰審酌被告二人犯罪之動機、手段、下手之部位、輕重、犯後
    態度、迄未和解等一切情狀，各分別量處如主文所示之刑，並定其應執行刑及均
    諭知易科罰金之折算標準。
據上論斷，應依刑事訴訟法第二百九十九條第一項前段，刑法第二百七十七條第一項
，第三百零九條第一項、第五十一條第六款、第四十一條第一項前段、罰金罰鍰提高
標準條例第一條前段、第二條，判決如主文。
本案經檢察官呂乾坤到庭執行職務。
中      華      民      國    九十一    年      二      月      四      日
                                      臺灣屏東地方法院刑事第三庭
                                          審判長法  官  黃國永
                                                法  官  余德正
                                                法  官  翁世容
右正本證明與原本無異。
對於本判決如有不服應於收受送達後十日內向本院提出上訴書狀上訴於台灣高等法院
高雄分院並按他造當事人之人數附具繕本。
                                                書記官   王秋淑
中      華      民      國      九十一      年    二    月      四      日
附錄：
中華民國刑法第二百七十七條第一項：
傷害人之身體或健康者，處三年以下有期徒刑、拘役或一千元以下罰金。
中華民國刑法第三百零九條第一項：
公然侮辱人者，處拘役或三百元以下罰金。
